【裁判字號】    90,交易,47
【裁判日期】    900302
【裁判案由】    公共危險等
【裁判全文】
臺灣桃園地方法院刑事判決                            九十年度交易字第四七號
    公訴人  臺灣桃園地方法院檢察署檢察官
    被  告  甲○○
右列被告因公共危險等案件，經檢察官提起公訴（八十九年度偵字第一八四九０號）
，本院判決如左：
    主  文
甲○○服用酒類，不能安全駕駛動力交通工具而駕駛，處有期徒刑參月，如易科罰金
以參佰元折算壹日。又從事業務之人，因業務上之過失傷害人致重傷，處有期徒刑陸
月，如易科罰金以參佰元折算壹日。應執行有期徒刑柒月，如易科罰金以參佰元折算
壹日。
        事  實
一、甲○○於民國（下同）八十九年十月間受僱恆輝有限公司（下稱恆輝公司）擔任
    外務員，以駕駛車輛為其附隨業務，為從事業務之人，明知飲酒後吐氣所含酒精
    成份超過每公升零點二五毫克時，不得駕車，竟於八十九年十月三十一日晚上八
    時四十分許服用酒類後，且其吐氣所含酒精成份已高達每公升零點九六毫克，而
    不能安全駕駛動力交通工具時，仍駕駛９Ｇ─９２６７號自用小貨車之動力交通
    工具，沿桃園縣桃園市○○路○段，由大興路往健行路方向行駛，在行經上開路
    段三十巷前時，應注意汽車行駛時，駕駛人應注意車前狀況，並隨時採取必要之
    安全措施，且按諸當時之天候、光線、號誌、路況等一切情況，復無甲○○不能
    注意之情形，竟疏未注意在上開路段三十巷前路旁處，適有桃園縣桃園市清潔隊
    員乙○○正站立在桃園縣桃園市清潔隊所有執行收取垃圾勤務之７Ｈ─８０６號
    垃圾車後方，而以上開自用小貨車之車頭處撞及乙○○，並向前將乙○○之左腿
    夾在上開垃圾車後方處，致乙○○因之受有左下肢開放性骨折合併傷口感染及壞
    死性筋膜炎，併左下肢膝部以上截肢之重傷。嗣警員徐文斌到場處理時，經在場
    民眾當場先行指述甲○○上開肇事經過，甲○○始行向警員徐文斌陳述上開肇事
    經過。
二、案經乙○○訴由桃園縣警察局桃園分局報請臺灣桃園地方法院檢察署檢察官偵查
    起訴。
        理  由
一、右揭事實業據被告韓榮達迭次於警訊中及本院審理時坦承不諱，核與告訴人乙○
    ○指訴之情節、證人即上開垃圾車之駕駛呂學良於警訊中證述之情節，均相符合
    ，復有道路交通事故調查報告表乙紙、測試觀察記錄表乙紙、現場肇事照片六紙
    及告訴人乙○○所提出診斷證明書乙紙，在卷可稽，足堪認定。又按「汽車駕駛
    人飲酒後其吐氣所含酒精成份超過每公升零點二五毫克以上，不得駕車」、「汽
    車行駛時，駕駛人應注意車前狀況，並隨時採取必要之安全措施」，道路交通安
    全規則第一百十四條第二款、第九十四條第三項定有明文，被告於右揭時地駕駛
    上開自用小客車前已先行飲酒，且其吐氣所含酒精成份已高達每公升零點九六毫
    克，而不能安全駕駛動力交通工具，不得駕車，竟仍違規駕駛上開自用小客車之
    動力交通工具，再按諸當時之天候、光線、號誌、路況等一切情況，復無被告不
    能注意之情形，竟疏未注意在上開路段三十巷前路旁處，適有桃園縣桃園市清潔
    隊員即告訴人乙○○正站立在桃園縣桃園市清潔隊所有執行收取垃圾勤務之７Ｈ
    ─８０６號垃圾車後方，而以上開自用小貨車之車頭處撞及告訴人乙○○，並向
    前將告訴人乙○○之左腿夾在上開垃圾車後方處，致告訴人乙○○因之受有左下
    肢開放性骨折合併傷口感染及壞死性筋膜炎，併左下肢膝部以上截肢之重傷，則
    被告對告訴人乙○○所受上述重傷之結果，顯有過失責任，且其間亦存有相當因
    果關係，至為灼然。被告犯行已臻明確，應予依法論科。
二、查被告受僱恆輝公司擔任外務員，以駕駛車輛為其附隨業務，為從事駕駛業務之
    人，核被告所為，係犯刑法第一百八十五條之三之服用酒類，不能安全駕駛動力
    交通工具而駕駛罪及第二百八十四條第二項後段之業務過失重傷罪。公訴人認被
    告上開業務過失重傷部分所為，係犯刑法第二百八十四條第一項後段之過失重傷
    罪云云，揆諸上述，容有違誤，應依刑事訴訟法第三百條之規定，就公訴人此部
    分原起訴，變更其所引應適用之法條；又被告犯罪後，刑法第四十一條易科罰金
    之規定，業於九十年一月十日經修正公布施行，經本院比較修正前後處罰之輕重
    ，以修正後之規定對被告為有利，依刑法第二條第一項前段之規定，應從有利被
    告之修正後刑法第四十一條第一項前段之規定處斷，合先敘明。被告所犯上開二
    罪間，其犯意各別，要件不同，應予分論併罰。被告上開肇事經過，業據在場民
    眾先行向警員徐文斌指述明確，再經警員徐文斌訊問被告坦承屬實乙情，已據證
    人即警員徐文斌證述明確，復為被告所不否認，尚不符刑法第六十二條前段規定
    自首之要件。又被告酒醉駕車因而致告訴人乙○○受有上述之重傷，應依道路交
  通管理處罰條例第八十六條第一項規定加重其刑。爰審酌被告明知其當時已飲酒
    吐氣所含酒精成份超過每公升零點二五毫克以上，已不能安全駕駛動力交通工具
    ，不得駕車，竟仍違規駕駛上開自用小貨車，並疏未注意車前狀況，而撞及告訴
    人乙○○肇事，致告訴人乙○○因之受有上述重傷之結果，已損及告訴人乙○○
    之權益及被告犯罪後之態度等一切情狀，量處如主文所示之刑，並定其應執行之
    刑及均諭知易科罰金之折算標準，以資儆懲。
據上論斷，應依刑事訴訟法第二百九十九條第一項前段，刑法第二條第一項前段、第
一百八十五條之三、第二百八十四條第二項後段、第五十一條第五款、修正後第四十
一條第一項前段、第二項，道路交通管理處罰條例第八十六條第一項，罰金罰鍰提高
標準條例第一條前段、第二項，判決如主文。
本案經檢察官胡原龍到庭執行職務。
中      華      民      國       九十     年     三     月     二     日
                          臺灣桃園地方法院交通法庭
                              法  官  林 晏 鵬
右正本證明與原本無異。
如不服本判決，應於判決送達後十日內向本院提出上訴狀( 應附繕本 )，上訴於
臺灣高等法院。
                        書記官  張 雅 慧
中        華        民        國   九十   年   三   月    九    日
附論罪科刑依據之法條：刑法第一百八十五條之三、第二百八十四條
刑法第一百八十五條之三
服用毒品、麻醉藥品、酒類或其他相關之物、不能安全駕駛動力交通工具而駕駛者，
處一年以下有期徒刑、拘役或三萬元以下罰金。
刑法第二百八十四條
因過失傷害人者，處六月以下有期徒刑、拘役或五百元以下罰金。致重傷者，處一年
以下有期徒刑、拘役或五百元下罰金。
從事業務之人，因業務之過失傷害人者，處一年以下有期徒刑、拘役或一千元以下罰
金。致重傷者，處三年以下有期徒刑、拘役或二千元以下罰金。


司法院資訊處製作；財團法人民間司法改革基金會備份。
